【裁判字號】    92,易,54
【裁判日期】    920509
【裁判案由】    違反毒品危害防制條例
【裁判全文】
臺灣新竹地方法院刑事判決                            九十二年度易字第五四號
    公  訴  人  臺灣新竹地方法院檢察署檢察官
    被      告  甲○○
右列被告因違反毒品危害防制條例案件，經檢察官提起公訴（九十一年度毒偵字第一
四一四號），本院判決如左：
    主  文
甲○○連續施用第二級毒品，累犯，處有期徒刑壹年。
扣案之第二級毒品安非他命貳拾肆包（總計毛重貳玖點柒肆公克）及第二級毒品安非
他命壹瓶（毛重捌點捌公克）均沒收銷燬之。又扣案之分裝袋伍拾壹只、分裝匙貳支
、吸食器貳組、裝毒品之塑膠盒壹只、裝毒品之塑膠袋壹只、裝毒品之防水袋壹只及
玻璃頭貳個均沒收之。
    理  由
一、甲○○前曾於民國八十八年間因違反毒品危害防制條例案件，經本院於八十九年
    八月三十一日以八十九年度竹簡字第四四四號刑事判決判處有期徒刑六月，於八
    十九年九月二十五日確定，於九十年五月四日因易科罰金執行完畢。又其於八十
    七年間因施用第二級毒品安非他命案件，經公訴人聲請本院以八十七年度毒聲字
    第一三七號裁定送勒戒處所觀察、勒戒，因無繼續施用毒品傾向，由臺灣新竹地
    方法院檢察署檢察官於八十七年七月十六日以八十七年度偵字第二七七一、二八
    六四號為不起訴處分確定。其復於前開不起訴處分確定後之八十七年間因施用第
    二級毒品安非他命案件，經公訴人聲請本院以八十七年度毒聲字第六一四號裁定
    送勒戒處所觀察、勒戒，旋因觀察、勒戒後，因認有繼續施用毒品傾向，再經公
    訴人聲請本院以八十七年度毒聲字第一○八三號裁定令入戒治處所施以強制戒治
    一年，其此部分施用第二級毒品安非他命之犯行，並經公訴人起訴，而經本院於
    八十八年四月六日以八十八年度竹簡字第二八號刑事簡易判決判處有期徒刑五月
    ，因撤回上訴而於八十八年五月十九日確定，此部分亦經公訴人聲請而經本院以
    八十八年度聲字第一四二八號裁定免其刑之執行。至其強制戒治部分，因執行屆
    滿三月且成效評定合格，復經公訴人聲請本院以八十八年度毒聲字第一二○八號
    裁定停止戒治，所餘戒治期間交付保護管束，並於八十八年七月二十日出所（保
    護管束期間自八十八年七月二十一日至八十八年十一月二十九日止），惟其復於
    保護管束期間之八十八年十一月十六日因再度施用第二級毒品安非他命，而經公
    訴人起訴，並經本院於八十九年八月三十一日以八十九年度竹簡字第四四四號刑
    事判決判處有期徒刑六月，因撤回上訴而於八十九年九月二十五日確定。甲○○
    復因於八十九年九月間某日起至九十年四月二十六日止又施用第二級毒品安非他
    命，經公訴人聲請本院以九十年度毒聲字第一一六四號裁定入戒治處所施以強制
    戒治一年，其此部分施用第二級毒品安非他命之犯行，並經公訴人起訴，而經本
    院於九十年十月三日以九十年度易字第六六九號刑事判決判處有期徒刑十月，於
    九十年十二月二十二日確定。至其強制戒治部分，因執行屆滿三月且成效評定合
    格，復經公訴人聲請本院以九十一年度毒聲字第四一三號裁定停止戒治，所餘戒
    治期間交付保護管束，於九十一年五月二十二日出所，保護管束期間至九十一年
    八月十三日期滿未經撤銷而視為強制戒治期滿。
二、惟甲○○猶不知悔改，復基於施用第二級毒品安非他命之概括犯意，自九十一年
    九月中旬某日起至九十二年一月十九日之前一個星期某日止，在其母親所有位於
    新竹市○○街二十九巷四十九號處之房屋內，連續以將安非他命置放玻璃球內用
    火燒烤，讓其溶化起煙霧，再以吸食器吸食所產生之煙霧之方式而施用第二級毒
    品安非他命多次。嗣分別（一）於九十一年十一月十二日十三時許，在新竹市○
    區○○街二十八巷一號處為警查獲，並扣得第二級毒品安非他命二十四包（毛重
    ○‧三四公克者一包、毛重八．四公克者二包，毛重○‧六公克者二十一包，總
    計毛重為二九‧七四公克）、分裝袋五十一只、分裝匙二支、吸食器一組、裝毒
    品之塑膠盒一只、裝毒品之塑膠袋一只及裝毒品之防水袋一只等物。（二）又於
    九十一年一月十九日二十時許，在新竹市○○街二十九巷四十九號處，為警查獲
    ，並扣得第二級毒品安非他命一瓶（毛重八‧八公克）、吸食器一組及玻璃頭二
    個等物（甲○○本次施用第二級毒品安非他命之犯行，亦經公訴人聲請，而經本
    院以九十二年度毒聲字第五八號裁定強制戒治）。
二、案經新竹市警察局第一分局報請臺灣新竹地方法院檢察署檢察官偵查起訴。
    理  由
一、訊據被告甲○○對於右揭時地以如事實欄所述方法，連續施用第二級毒品安非他
    命多次之犯行均坦承不諱（見本院卷第三七至三九頁），並有被告於九十一年十
    一月十二日十三時許為警查獲時所扣得之第二級毒品安非他命二十四包（毛重○
    ‧三四公克者一包、毛重八．四公克者二包，毛重○‧六公克者二十一包，總計
    毛重二九‧七四公克）、分裝袋五十一只、分裝匙二支、吸食器一組、裝毒品之
    塑膠盒一只、裝毒品之塑膠袋一只及裝毒品之防水袋一只等物足資佐證（見本院
    卷第二四至二五頁之扣押物品清單），而被告於該次為警查獲時所採集之尿液，
    ，經送驗結果，確呈甲基安非他命陽性反應，有新竹市警察局辦理煙毒麻醉藥品
    案尿液送驗受檢人真實姓名代號對照表、新竹市衛生局九十一年十一月十四日竹
    市衛六字第一三六四六號尿液檢驗單及國防部憲兵司令部刑事鑑識中心九十二年
    三月二十四日（九二）宇鑑字第○三九一二號鑑驗通知書各一份在卷可稽（見九
    十一年度毒偵字第一四一四號卷第四九至五十頁），此外，復有新竹市警察局第
    一分局於九十一年十一月十五日以竹市警一分刑字第○九一○○○三二四號函送
    之該次查獲現場照片四幀附卷足參（見九十一年度毒偵字第一四一四號卷第四五
    至四七頁）。又被告於九十二年一月十九日二十時許為警查獲時，亦扣得第二級
    毒品安非他命一瓶（毛重八‧八公克）、吸食器一組及玻璃頭二個等物足堪佐證
    ，且該次為警查獲後所採集之尿液，經送驗結果，亦呈甲基安非他命陽性反應等
    情，業經本院調得本院九十二年度易字第二四六號案件全卷（內附有臺灣新竹地
    方法院檢察署九十二年度毒偵字第一六○號卷）核閱屬實，並有九十二年度保管
    字第○四三號扣押物品清單、新竹市警察局辦理煙毒麻醉藥品案尿液送驗受檢人
    真實姓名代號對照表及新竹市衛生局九十二年一月二十一日竹市衛六字第八一一
    號尿液檢驗單各一份附於九十二年度毒偵字第一六○號卷影印本第三二、三三及
    四十頁可資為憑，是以被告前開所為自白，確與事實相符而堪採信，足見被告確
    有於如事實欄所述時間內施用第二級毒品安非他命之犯行，應堪認定。再者，被
    告於八十七年間因施用第二級毒品安非他命案件，經公訴人聲請本院以八十七年
    度毒聲字第一三七號裁定送勒戒處所觀察、勒戒，因無繼續施用毒品傾向，由臺
    灣新竹地方法院檢察署檢察官於八十七年七月十六日以八十七年度偵字第二七七
    一、二八六四號為不起訴處分確定。其復於前開不起訴處分確定後之八十七年間
    因施用第二級毒品安非他命案件，經公訴人聲請本院以八十七年度毒聲字第六一
    四號裁定送勒戒處所觀察、勒戒，旋因觀察、勒戒後，因認有繼續施用毒品傾向
    ，再經公訴人聲請本院以八十七年度毒聲字第一○八三號裁定令入戒治處所施以
    強制戒治一年，其此部分施用第二級毒品安非他命之犯行，並經公訴人起訴，而
    經本院於八十八年四月六日以八十八年度竹簡字第二八號刑事簡易判決判處有期
    徒刑五月，因撤回上訴而於八十八年五月十九日確定，此部分亦經公訴人聲請而
    經本院以八十八年度聲字第一四二八號裁定免其刑之執行。至其強制戒治部分，
    因執行屆滿三月且成效評定合格，復經公訴人聲請本院以八十八年度毒聲字第一
    二○八號裁定停止戒治，所餘戒治期間交付保護管束，並於八十八年七月二十日
    出所（保護管束期間自八十八年七月二十一日至八十八年十一月二十九日止），
    惟其復於保護管束期間之八十八年十一月十六日因再度施用第二級毒品安非他命
    ，而經公訴人起訴，並經本院於八十九年八月三十一日以八十九年度竹簡字第四
    四四號刑事判決判處有期徒刑六月，因撤回上訴而於八十九年九月二十五日確定
    。被告復因於八十九年九月間某日起至九十年四月二十六日止又施用第二級毒品
    安非他命，經公訴人聲請本院以九十年度毒聲字第一一六四號裁定入戒治處所施
    以強制戒治一年，其此部分施用第二級毒品安非他命之犯行，並經公訴人起訴，
    而經本院於九十年十月三日以九十年度易字第六六九號刑事判決判處有期徒刑十
    月，於九十年十二月二十二日確定。至其強制戒治部分，因執行屆滿三月且成效
    評定合格，復經公訴人聲請本院以九十一年度毒聲字第四一三號裁定停止戒治，
    所餘戒治期間交付保護管束，於九十一年五月二十二日出所，保護管束期間至九
    十一年八月十三日期滿未經撤銷而視為強制戒治期滿等情，有臺灣新竹地方法院
    檢察署刑案資料查註紀錄表、全國施用毒品案件紀錄表、受觀察勒戒人毒品及前
    科紀錄簡列表、臺灣新竹地方法院檢察署檢察官九十年度毒偵字第八一、一六三
    、七四八號起訴書（見九十一年度毒偵字第一四一四號卷第三十至三八、五三、
    五五頁）、九十年度聲戒字第七號聲請書、臺灣新竹地方法院檢察署檢察官九十
    二聲戒值字第七號戒治處分執行指揮書（見九十二年度毒偵字第一六○號卷影印
    本第十六、二十頁）、本院九十年度易字第六六九號刑事判決（見九十一年度毒
    偵字第一四一四號卷第四十至四二頁）、九十二年度毒聲字第五八號刑事裁定（
    見九十二年度毒偵字第一六○號卷影印本第十八至十九頁）及臺灣高等法院被告
    全國前案紀錄表（見本院卷第四至二十頁）各一份等在卷足憑。綜上，本件事證
    已臻明確，被告上揭犯行洵堪認定，應予依法論科。
二、核被告甲○○所為，係犯毒品危害防制條例第十條第二項之施用第二級毒品罪。
    至其持有第二級毒品安非他命後，進而施用，其持有第二級毒品之低度行為，應
    為施用之高度行為所吸收，爰不另論其持有第二級毒品罪。其先後多次施用第二
    級毒品安非他命犯行，時間緊接，手法相同，反覆為之，所犯又係構成要件相同
    之罪名，顯係基於概括犯意為之，應依連續犯之規定以一罪論，並依法加重其刑
    。又被告前揭所犯除於九十一年十一月十二日十四時四十分許警訊採尿時往前回
    溯九十六小時內某時施用第二級毒品安非他命之該次犯行（即公訴人於九十一年
    度毒偵字第一四一四號案件中所起訴之部分）以外所示之犯行部分，雖未據公訴
    人起訴，然該部分事實與公訴人起訴之前開犯罪事實既具有連續犯之裁判上一罪
    關係，應為起訴效力所及，本院自應併予審究，附此敘明。再者，被告前曾於八
    十八年間因違反毒品危害防制條例案件，經本院於八十九年八月三十一日以八十
    九年度竹簡字第四四四號刑事判決判處有期徒刑六月，於八十九年九月二十五日
    確定，於九十年五月四日因易科罰金執行完畢之事實，有前開臺灣新竹地方法院
    檢察署刑案資料查註紀錄表及臺灣高等法院被告全國前案紀錄表各一份等在卷可
    憑，其於執行完畢後五年以內再犯本件有期徒刑以上之罪，為累犯，應依法遞加
    重其刑。爰審酌被告歷經多次觀察、勒戒及強制戒治，甫於九十一年八月十三日
    保護管束期間屆滿，即於數月後，再犯本件，顯然自制力薄弱，惟念其所為僅戕
    害自身身心健康，且犯罪手段、情節及所生危害均尚非重大等一切情狀，量處如
    主文所示之刑，以資懲儆。又扣案之第二級毒品安非他命二十四包（毛重○‧三
    四公克者一包、毛重八．四公克者二包，毛重○‧六公克者二十一包，總計毛重
    為二九‧七四公克）及第二級毒品安非他命一瓶（毛重八‧八公克）等物，均為
    第二級毒品，應均依毒品危害防制條例第十八條第一項前段之規定沒收銷燬之。
    又被告於九十一年十一月十二日十三時許為警查獲時所扣得之分裝袋五十一只、
    分裝匙二支、吸食器一組、裝毒品之塑膠盒一只、裝毒品之塑膠袋一只及裝毒品
    之防水袋一只等物，為被告向綽號「阿興」之不詳姓名年籍之成年男子購買前揭
    供吸食之用之第二級毒品安非他命二十四包時所一併購得，並為盛裝前揭第二級
    毒品安非他命所用之物等情，業據被告供述在卷（見本院卷第四一頁），是以應
    認上揭扣案物品均係被告所有，且係供其為前開施用第二級毒品安非他命犯行所
    用之物；又被告於九十二年一月十九日二十時許被警查獲時所扣得之吸食器一組
    及玻璃頭二個等物，亦為被告所有，且為供被告施用第二級毒品安非他命犯行時
    所用之物等情，亦為被告供陳在卷（見本院卷第四二頁），是以應均依刑法第三
    十八條第一項第二款之規定宣告沒收之。
據上論斷，應依刑事訴訟法第二百九十九條第一項前段，毒品危害防制條例第十條第
二項、第十八條第一項前段，刑法第十一條前段、第五十六條、第四十七條、第三十
八條第一項第二款，判決如主文。
本案經檢察官邱朝智到庭執行職務。
中      華      民      國    九十二    年      五      月      九      日
                                  臺灣新竹地方法院刑事第二庭
                                          法  官  楊  惠  芬
右正本證明與原本無異。
如不服本判決，應於判決送達後十日內向本院提出上訴狀( 應附繕本 )，上訴於
臺灣高等法院。
                                          書記官  鄭  明  枝
中      華      民      國    九十二    年      五      月      九      日
附錄本案論罪科刑法條全文：
毒品危害防制條例第十條第二項：
施用第二級毒品者，處三年以下有期徒刑。


司法院資訊處製作；財團法人民間司法改革基金會備份。
